臺灣士林地方法院刑事判決　　　　　　　96年度易字第1536號
公　訴　人　臺灣士林地方法院檢察署檢察官
被　　　告　甲○○
上列被告因詐欺案件，經檢察官提起公訴（96年度偵字第8773號
、第9497號）及移送併案審理（96年度偵字第12024 號），因被
告於本院準備程序中為有罪之陳述，經本院合議庭裁定以簡式審
判程序審理，本院判決如下：
    主  文
甲○○幫助犯詐欺罪，累犯，處有期徒刑陸月，如易科罰金以新
臺幣仟元折算壹日。
    事  實
一、甲○○曾於民國87年間因竊盜案件，經本院以87年度易字第
    1370號判決判處有期徒刑一年及刑前強制工作三年確定，復
    於89年間因竊盜案件，經臺灣臺東地方法院以89年度易字第
    456 號判決判處有期徒刑十月確定，經接續執行而於94年4
    月14日執行完畢，猶不知悔改，其明知提供己有金融機構帳
    戶之存摺及提款卡得以換取現金，且能預見其提供之帳戶有
    遭他人利用作為詐騙工具之可能，竟仍不違其本意，並基於
    幫助詐欺之犯意，於96年6 月下旬某日，依報紙廣告所載電
    話聯絡而以每個帳戶新臺幣（下同）3000元之代價出售其所
    有如附表所示之銀行帳戶，旋於臺北市北投區北投捷運站附
    近，同時將其於如附表編號一及二所示時、地開立之帳戶存
    摺、提款卡及密碼，另於臺北縣淡水鎮沙崙附近，將其於如
    附表編號三所示時、地開立之帳戶存摺、提款卡及密碼，交
    付與真實年籍均不詳成年人所組成之詐欺集團有犯意聯絡之
    真實年籍不詳之綽號「小陳」之成年男子，以供該詐欺集團
    使用，旋由該詐欺集團之真實年籍不詳之成年人，(一)於96年
    6 月（起訴書誤載為7 月）22日9 時許，以電話向丁○○佯
    以周姓檢察官之名義告知財產遭強制凍結而要求匯款至指定
    帳戶，並要求其匯款至與之無詐欺犯意聯絡之甲○○所提供
    之如附表編號一及三所示之帳戶（起訴書誤載僅為土地銀行
    帳戶）內，致受話之丁○○陷於錯誤，而依指示於如附表編
    號一及三所示之時間，前往華僑銀行高雄分行、土地銀行高
    雄分行及華南銀行高雄分行，接續將如附表編號一及三所示
    金額匯入上開指定帳戶（各次匯款之時間、金額及帳戶均詳
    如附表編號一及三所示）內，迨丁○○於96年7 月6 日發覺
    受騙，而於96年7 月15日14時30分許報警處理，並通報為警
    示帳戶；(二)於96年7 月12日8 時15分許，以電話向丙○○佯
    稱其帳戶為問題帳戶需凍結而要求匯款至指定帳戶，並要求
    其匯款至與之無詐欺犯意聯絡之甲○○所提供之如附表編號
    三所示之帳戶內，致受話之丙○○陷於錯誤，而依指示於如
    附表編號三所示之時間，前往臺中商業銀行花壇分行，將50
    萬元匯入上開指定帳戶內，迨丙○○於同日發覺受騙，而於
    96年7 月12日12時22分許報警處理，並通報為警示帳戶；(三)
    於96年7 月12日18時5 分許，以電話向乙○○佯稱網路交易
    轉帳紀錄錯誤須至提款機操作取消，致受話之乙○○陷於錯
    誤，乃依指示於如附表編號二所示之時間，利用第一銀行斗
    南分行之自動櫃員機操作，而接續將如附表編號二所示金額
    匯入與之無詐欺犯意聯絡之甲○○所提供之如附表編號二所
    示之帳戶內，迨乙○○發覺受騙，而於96年7 月13日14時45
    分許報警處理，並通報為警示帳戶，迨於96年7 月27日14時
    20分許，在第一商業銀行北投分行，適甲○○前往辦理領款
    之際，經承辦人員通報員警到場處理，始悉上情。
二、案經丙○○及乙○○分別訴由臺北縣政府警察局淡水分局及
    臺北市政府警察局北投分局報請臺灣士林地方法院檢察署檢
    察官偵查起訴及移送併案審理，嗣因甲○○於本院準備程序
    中為有罪之陳述，經本院合議庭裁定以簡式審判程序審理。
    理  由
一、本件被告甲○○所犯係死刑、無期徒刑或最輕本刑為三年以
    上有期徒刑或高等法院管轄第一審案件以外之罪，其於準備
    程序期日就被訴事實為有罪之陳述，經本院告知簡式審判程
    式之旨，並聽取公訴人及被告之意見後，經合議庭裁定由受
    命法官獨任進行簡式審判程序，是依刑事訴訟法第273 條之
    2 規定，本件之證據調查，不受同法第159 條第1 項、第16
    1 條之2 、第161 條之3 、第163 條之1 及第164 條至第17
    0 條規定之限制，合先敘明。
二、前揭犯罪事實，業據被告甲○○於本院審理中坦承不諱，並
    據告訴人丙○○、乙○○及丁○○於警詢中指訴歷歷，且有
    被告甲○○於臺灣土地銀行之開戶資料及交易明細、臺北富
    邦商業銀行股份有限公司96年9 月12日北富銀金服投字第96
    60907217號函及所檢附之開戶基本資料及提存明細紀錄、被
    害人丁○○所提供之匯款委託書影本、告訴人丙○○提供之
    電匯通知單、被告甲○○所有之上開第一銀行帳戶存摺影本
    等在卷可稽，足徵被告甲○○之上開自白與事實相符。本件
    事證明確，被告甲○○之上開犯行洵堪認定，應予依法論科
    。
三、核被告甲○○上開所為，係犯刑法第339 條第1 項、第30條
    第1 項之幫助詐欺罪。又其幫助他人犯罪，為從犯，應依刑
    法第30條第2 項之規定，按正犯之刑減輕之。又被告甲○○
    曾於87年間因竊盜案件，經本院以87年度易字第1370號判決
    判處有期徒刑一年及刑前強制工作三年確定，復於89年間因
    竊盜案件，經臺灣臺東地方法院以89年度易字第456 號判決
    判處有期徒刑十月確定，經接續執行而於94年4 月14日執行
    完畢，此有臺灣高等法院被告前案紀錄表一份附卷可參，其
    前曾受有期徒刑之執行完畢，於五年以內故意再犯本件最重
    本刑為有期徒刑以上之罪，為累犯，應依刑法第47條第1項
    之規定加重其刑，並依法先加後減之。爰審酌被告甲○○雖
    非實際遂行詐欺犯行之人，然其提供帳戶以供他人使用，影
    響財產交易秩序，復於犯後坦承犯行，及其品行、犯罪動機
    、目的、手段、生活狀況、智識程度、犯罪所得及犯罪所生
    之損害等一切情狀，量處如主文所示之刑，並諭知易科罰金
    之折算標準。
四、又被告甲○○提供上開帳戶所得之9000元，雖係因犯罪所得
    之物，且屬被告甲○○所有，然業已花用殆盡，亦經其供明
    在卷，爰不另為沒收之諭知。
五、至臺灣士林地方法院檢察署移送併辦被告甲○○所涉幫助詐
    欺罪嫌部分（96年度偵字第12024 號），經核與本件被告甲○○所涉幫助詐欺罪嫌部分，係屬同一事實，業為檢察官起
    訴之效力所及，本院已予審究，附此敘明。
據上論斷，應依刑事訴訟法第273條之1第1項、第299條第1項前
段，刑法第30條、第339 條第1 項、第41條第1 項、第47條第1
項，刑法施行法第1 條之1，判決如主文。
本案經檢察官鄭富城到庭執行職務。
中　　華　　民　　國　　96　　年　　11　　月　　19　　日
　　　　　　　　　刑事第五庭法　官　黃雅君
以上正本證明與原本無異。
如不服本判決應於判決送達後10日內向本院提出上訴狀，其未敘
述上訴之理由者並得於提起上訴後20日內向本院補提理由書 (均
須按他造當事人之人數附繕本)。
                            書記官  彭莉婷
中　　華　　民　　國　　96　　年　　11　　月　　20　　日
附錄本案論罪科刑法條：
中華民國刑法第339條第1 項
（普通詐欺罪）
意圖為自己或第三人不法之所有，以詐術使人將本人或第三人之
物交付者，處5 年以下有期徒刑、拘役或科或併科1 千元以下罰
金。
附表：
┌─┬──────┬───────┬────┬──────┐
│編│ 開戶銀行   │  帳      號  │開戶日期│匯入時間及金│
│號│（開戶地點）│              │        │額（匯款人）│
├─┼──────┼───────┼────┼──────┤
│一│臺北富邦商業│000000000000  │94.8.22 │96.06.23    │
│  │銀行北投分行│              │        │903000 元   │
│  │（臺北市北投│              │        │（丁○○）  │
│  │區○○○路1 │              │        │            │
│  │段2 號）    │              │        │            │
├─┼──────┼───────┼────┼──────┤
│二│第一商業銀行│00000000000   │96.06.20│96.07.12  │
│  │北投分行    │              │        │  18:05     │
│  │            │              │        │  76000元   │
│  │            │              │        │（乙○○）  │
│  │            │              │        │96.07.12  │
│  │            │              │        │  18:13     │
│  │            │              │        │  1000元    │
│  │            │              │        │（乙○○）  │
│  │            │              │        │96.07.12  │
│  │            │              │        │  21000元   │
│  │            │              │        │（乙○○）  │
│  │            │              │        │96.07.12  │
│  │            │              │        │  2000元    │
│  │            │              │        │（乙○○）  │
├─┼──────┼───────┼────┼──────┤
│三│臺北土地銀行│000000000000  │96.06.21│96.06.22  │
│  │淡水分行    │              │        │  903000元  │
│  │            │              │        │（丁○○）  │
│  │            │              │        │96.06.23  │
│  │            │              │        │  903000元  │
│  │            │              │        │（丁○○）  │
│  │            │              │        │96.06.25  │
│  │            │              │        │  0000000元 │
│  │            │              │        │（丁○○）  │
│  │            │              │        │96.07.12  │
│  │            │              │        │  500000元  │
│  │            │              │        │（丙○○）  │
└─┴──────┴───────┴────┴──────┘
